【裁判字號】    97,上易,2548
【裁判日期】    971015
【裁判案由】    妨害自由
【裁判全文】
臺灣高等法院刑事判決                97年度上易字第2548號
上  訴  人
即  被  告  甲○○
上列上訴人因妨害自由案件，不服臺灣板橋地方法院97年度易字
第544號，中華民國97年8月20日第一審判決（起訴案號：臺灣板
橋地方法院檢察署96年度偵緝字第3021號；及移送併辦案號：同
署97年度偵緝字第1258號），提起上訴，本院判決如下：
    主  文
上訴駁回。
    理  由
一、按提起第二審之上訴，其上訴書狀應敘述具體理由，為第二
    審上訴必備之程式。此觀民國96年7月4日修正公布刑事訴訟
    法第361條第2項之規定甚明。倘上訴理由之敘述未合乎具體
    之要求者，其上訴即屬同法第362條前段所定「上訴不合法
    律上之程式」，第二審法院應依同法第367條前段之規定，
    以判決駁回之。至其理由之具體與否，屬第二審法院審查範
    圍，不在第一審法院命補正之列，上訴書狀如已敘述理由，
    無論其具體與否，即無待其補提理由書或命補正之問題。此
    與上訴書狀全未敘述上訴理由者，第一審法院依刑事訴訟法
    第361條第3項之規定，應定期間先命補正之情形，尚屬有別
    。又第二審上訴之目的，既在於請求撤銷、變更原判決，則
    所謂「具體理由」，自應就原判決如何足以撤銷、如何應予
    變更之「事實上」或「法律上」之具體根據，本於確實之訴
    訟資料暨原因事實之所出，逐一敘述、記載，必已具體指出
    原判決事實認定所依憑之證據有如何之錯誤（例如原判決所
    採納之證據如何不具證據能力，所為證明力之判斷如何違背
    經驗、論理法則等），法律之適用（尤其實體法）有如何之
    違誤，而足以動搖原判決使之成為不當或違法而得改判之事
    由；必要時並應提出有利於己之事證，期使第二審法院採納
    ，俾為有利於上訴人之認定，始屬合法。上訴理由之敘述，
    應先合乎具體之要求，始有所敘述可取與否之實體審理與判
    斷之問題。是上訴人之上訴書狀雖敘述上訴理由，但僅泛言
    原判決認定事實錯誤、違背法令、量刑失之過重或輕縱等情
    詞，而未依上揭意旨指出具體事由，或形式上雖已指出具體
    事由，然該等事由縱使屬實，亦不足以認為原判決有何不當
    或違法（例如所指摘訴訟程序之瑕疵，將因第二審重新審理
    而補正），或其所陳之事由，與訴訟資料所載不相適合，或
    所指摘原判決之「不當」或「違法」根本不存在者，均應認
    其實質上並未符合具體之要件，庶符節制濫行上訴之立法意
    旨。
二、本件原判決認定：上訴人即被告甲○○基於恐嚇之故意，以
    起訴書所載之時間及地點以言詞恐嚇或以菜刀丟擲被害人蕭
    雪梅住家門口，因而認定上訴人犯恐嚇罪刑。已論敘其憑以
    認定上訴人成立恐嚇罪之證據。上訴人不服原審判決，提起
    上訴。上訴理由僅泛稱：伊當時與前夫范光明討論女兒問題
    ，情緒低落，隨手拿起桌上東西丟向前夫，當時不知是菜刀
    ，事後也有向乙○○○夫妻道歉等語。稽此一上訴理由之敘
    述，僅係對原判決已論斷之事項，徒憑自己之說詞，再事爭
    執，並未依據既存卷證資料，具體指出或表明原判決之採證
    、認事或用法有如何之不當或違法情形，應認其實質上未符
    合具體之要件。依上說明，上訴人之上訴為不合法律上之程
    式，應予駁回。並不經言詞辯論為之。
據上論斷，應依刑事訴訟法第367條前段、第372條，判決如主文
。
中    華    民    國    97    年    10    月    15    日
            刑事第二十二庭審判長法  官   何菁莪
                                法  官   李麗珠
                                法  官   洪于智
以上正本證明與原本無異。
不得上訴。
                                書記官   柯月英
中    華    民    國    97    年    10    月    17    日


司法院資訊處製作；財團法人民間司法改革基金會備份。
